# 请教版主：他们两个的累积影响数的确定怎么不一样呢？谢谢！

提问人：jihuijun 时间：2017-07-12 07:03:20
会计政策变更累积影响数是留存收益金额，而会计差错更正累积影响数是各期净利润金额。请教版主，他们两个的累积影响数的确定怎么不一样呢？谢谢！

回答人：chenyiwei
“会计差错更正累积影响数是各期净利润金额”的出处在哪里？既然是“累积”影响数，那么应当是截至某一特定时点的时点数，不可能是某一个或几个期间内的时期数。